臺灣臺南地方法院刑事判決
111年度交易字第1127號
公  訴  人  臺灣臺南地方檢察署檢察官
被      告  黃靖雯


            張晉碩


上列被告因過失傷害案件，經檢察官提起公訴（111年度調偵字
第1785號），本院判決如下：
    主  文
本件公訴不受理。
    理  由
一、公訴意旨如附件起訴書所載。
二、按告訴乃論之罪，告訴人於偵查中撤回告訴者，應為不起訴
    之處分；又起訴之程序違背規定者，法院應諭知不受理之判
    決，刑事訴訟法第252條第5款及第303條第1款定有明文。本
    件告訴人孫佩倫對被告黃靖雯提出，以及告訴人即被告黃靖
    雯、張晉碩相互提出告訴之過失傷害案件，公訴人認被告二
    人均係觸犯刑法第284條前段之過失傷害罪嫌，依照同法第2
    87條前段規定，須告訴乃論，然本案於偵查中，告訴人三人
    均於民國111年9月21日撤回告訴，有臺南市安平區公所111
    年9月22日南市平民字第1110674706號函附之撤回告訴狀3份
    可稽（見111年度調偵字第1785號卷第17、21、23、25頁）
    ，揆諸前揭法條規定，告訴人三人已於111年9月21日撤回告
    訴，檢察官本應為不起訴處分，惟檢察官仍於111年9月22日
    提起公訴（於111年10月14日繫屬本院），自屬起訴之程序
    違背規定。揆諸前開說明，爰不經言詞辯論，逕為諭知不受
    理之判決。
據上論斷，應依刑事訴訟法第303條第1款、第307條，判決如主
文。
中　　華　　民　　國　　111 　年　　10　　月　　18　　日
                  刑事第十一庭  法  官  陳威龍
以上正本證明與原本無異。
如不服本判決應於收受本判決後20日內向本院提出上訴書狀，並
應敘述具體理由。其未敘述上訴理由者，應於上訴期間屆滿後20
日內向本院補提理由書狀（均須按他造當事人之人數附繕本）「
切勿逕送上級法院」。                        　　　　　　　　　              書記官  黃瓊蘭
中　　華　　民　　國　　111 　年　　10　　月　　19　　日
（附件）
臺灣臺南地方檢察署檢察官起訴書
                                   111年度調偵字第1785號
　　被　　　告　黃靖雯　女　28歲（民國00年00月00日生）
　　　　　　　　　　　　住○○市○○區○○○街000巷00弄0
　　　　　　　　　　　　　0號
　　　　　　　　　　　　國民身分證統一編號：Z000000000號
　　　　　　　　張晉碩　男　19歲（民國00年0月00日生）
　　　　　　　　　　　　住○○市○○區○○路000號
　　　　　　　　　　　　國民身分證統一編號：Z000000000號
上列被告等因過失傷害案件，已經偵查終結，認應該提起公訴，
茲將犯罪事實及證據並所犯法條分敘如下：
　　　　　　犯罪事實
一、黃靖雯於民國110年9月7日18時51分許，騎乘車牌號碼000-0
    000號普通重型機車，沿臺南市安平區慶平路由東往西方向
    行駛，行經慶平路與育平七街60巷口時待轉於育平七街60巷
    口，本應注意起駛左轉應禮讓行進中車輛先行，依其情形無
    不能注意之情事，竟疏未注意貿然前行，適有張晉碩騎乘車
    牌號碼000-0000號普通重型機車，後座搭載乘客孫佩倫，沿
    臺南市安平區慶平路機慢車道由東往西方向行駛，本應注意
    行經無號誌路口，應注意車前狀況並減速慢行，依其情形無
    不能注意之情事，竟疏未注意貿然直行，雙方因閃避不及發
    生碰撞，致黃靖雯受有左側大腿挫傷、下背和骨盆挫傷；張
    晉碩受有右前臂及右膝及左踝及左足部多處擦挫傷；孫佩倫
    受有頭部外傷、右眼眶瘀青腫脹、頭暈、左手背及雙膝多處
    挫傷、右下肢多處瘀青等傷害。黃靖雯、張晉碩於肇事後，
    即留在現場，於未被偵查犯罪機關查知年籍前，已向到場處
    理之員警供承肇事，自首並接受裁判。
二、案經黃靖雯、張晉碩、孫佩倫訴由臺南市政府警察局第四分
    局報告偵辦。
　　　　　　證據並所犯法條
一、證據清單及待證事實：
編號 證據名稱 待證事實  ㈠ 被告黃靖雯於警詢及偵查中之供述 1.證明被告黃靖雯對於鑑定結果並無意見之事實。 2.證明被告黃靖雯所騎乘之機車左前車頭與被告張晉碩所騎乘之機車右側車身發生碰撞之事實。  ㈡ 被告張晉碩於警詢及偵查中之供述 訊據被告矢口否認有何過失傷害犯行，辯稱：鑑定結果認為我未注意車前狀況，但是我很早就有看到對方的機車停在前面，我有試圖繞過並減速，但還是發生碰撞等語。  ㈢ 告訴人孫佩倫於警詢及偵查中之證述 1.證明告訴人孫佩倫受有如診斷證明書所載傷勢之事實。 2.證明告訴人孫佩倫並無目睹車禍過程之事實。  ㈣ 衛生福利部臺南醫院診斷證明書3份 ⑴證明被告王靖雯因本件車禍受有左側大腿挫傷、下背和骨盆挫傷；張晉碩受有右前臂及右膝及左踝及左足部多處擦挫傷之事實。 ⑵證明被告張晉碩因本件車禍受有右前臂及右膝及左踝及左足部多處擦挫傷之事實。 ⑶證明告訴人孫佩倫，因本件車禍受有頭部外傷、右眼眶瘀青腫脹、頭暈、左手背及雙膝多處挫傷、右下肢多處瘀青之事實。  ㈤ ⒈現場蒐證與車損照片20張 ⒉道路交通事故現場圖、道路交通事故調查報告表㈠㈡各1份 ⒊車（駕）籍查詢資料、自首情形紀錄表各2份 ⑴證明本件事故地點、肇事車輛受損之事實。 ⑵證明被告2人行車軌跡之事實。 ⑶證明被告黃靖雯所騎乘之機車左前車頭與被告張晉碩所騎乘之機車右側車身發生碰撞之事實。 ⑷證明被告2人均領有駕駛執照，並自首接受裁判之事實。  ㈥ 臺南市車輛行車事故鑑定會鑑定意見書1份 ⑴證明被告黃靖雯駕駛普通重型機車，起駛左轉未讓行進中車輛先行，為肇事主因之事實。 ⑵證明張晉碩駕駛普通重型機車，行經無號誌路口，未注意車前狀況，未減速慢行，為肇事次因之事實。 
二、核被告2人所為，均係犯刑法284條前段過失傷害罪嫌，另依
    卷附之交通事故肇事人自首情形紀錄表所示，肇事後警方尚
    未知悉何人為肇事者時，經警方到場處理，被告2人仍留待
    現場配合警方處理，並坦承於前揭地點發生車禍事故，應係
    符合刑法第62條前段自首之要件，請依法減輕其刑。
三、依刑事訴訟法第251條第1項提起公訴。
　  此　致
臺灣臺南地方法院
中　　華　　民　　國　  111 　年　   9 　 月　  22　　日
                              檢察官   翁 逸 玲           
本件證明與原本無異　　　　　　　　　　　　　　　　　　　
中　　華　　民　　國　  111 　年　   9 　 月　  29　　日
                              書記官   丁 銘 宇